【裁判字號】    97,訴,1610
【裁判日期】    971231
【裁判案由】    違反毒品危害防制條例
【裁判全文】
臺灣屏東地方法院刑事判決              97年度訴字第1610號
公  訴  人  臺灣屏東地方法院檢察署檢察官
被      告  甲○○
上列被告因違反毒品危害防制條例案件，經檢察官提起公訴（97
年度毒偵字第2173號），被告於本院準備程序進行中，就被訴事
實為有罪之陳述，經本院告知簡式審判程序意旨，並聽取當事人
之意見後，本院合議庭裁定由受命法官獨任依簡式審判程序審理
，判決如下：
    主  文
甲○○施用第一級毒品，累犯，處有期徒刑壹年貳月。
    事  實
一、甲○○前於民國88年間，因違反槍砲彈藥刀械管制條例案件
    ，經臺灣高等法院高雄分院以89年度上訴字第29號判處有期
    徒刑4 月，併科罰金新臺幣5 萬元確定；又於92年間，因施
    用毒品案件，經臺灣臺中地方法院裁定送觀察勒戒後，因認
    有繼續施用毒品傾向，再經同院裁定送強制戒治，嗣於93年
    2 月24日強制戒治期滿，並經臺灣臺中地方法院檢察署檢察
    官以93年度戒毒偵字第113 號為不起訴處分確定，再接續執
    行上開有期徒刑4 月及罰金易服勞役，迄於93年8 月18日執
    行完畢；復於94、95年間，因連續施用毒品案件，經本院、
    臺灣高等法院高雄分院分別以94年度訴字第983 號、95年度
    上訴字第1262號各判處有期徒刑1 年2 月、6 月、1 年3 月
    確定，上開3 罪嗣經減刑，於96年11月20日假釋出監，並於
    97 年1月27日假釋期滿未經撤銷，視為已執行完畢。詎其仍
    不知悔改，明知海洛因業經公告列為毒品危害防制條例之第
    一級毒品，不得非法持有、施用，竟基於施用第一級毒品之
    犯意，於97年6 月19日18時30分許，在屏東縣車城鄉○○村
    ○○路53之1 號住處內，以將海洛因粉末摻入香菸後點燃吸
    食煙霧之方式，施用第一級毒品海洛因1 次。嗣於97年6 月
    21 日19 時15分許，在屏東縣車城鄉○○村○○路50號之10
    處，甲○○因另涉竊盜案件為警查獲，後經其同意採集尿液
    送檢，結果呈現可待因、嗎啡陽性反應，始悉上情。
二、案經屏東縣政府警察局恆春分局報告臺灣屏東地方法院檢察
    署檢察官偵查起訴。
    理  由
一、本件被告甲○○所犯係死刑、無期徒刑或最輕本刑為3 年以
    上有期徒刑以外之罪，亦非屬臺灣高等法院管轄第一審之案
    件，其於準備程序中就被訴事實為有罪之陳述，經本院告知
    簡式審判程序之旨，並聽取當事人意見後，經本院合議庭依
    刑事訴訟法第273 條之1 第1 項規定裁定由受命法官獨任進
    行簡式審判程序。又簡式審判程序之證據調查，依刑事訴訟
    法第273 條之2 規定，不受同法第159 條第1 項審判外陳述
    排除之限制；再被告對於卷內各項證據亦不爭執證據能力，
    復無事證顯示有何違法取得或類此瑕疵之情，故卷內所列各
    項證據，自均有證據能力，合先敘明。
二、上揭犯罪事實，業據被告坦承不諱，又其於97年6 月22日3
    時15分許為警採集之尿液送驗結果，亦呈可待因、嗎啡陽性
    反應，有臺灣檢驗科技股份有限公司於97年7 月25日出具之
    濫用藥物尿液檢驗報告、屏東縣政府警察局恆春分局偵辦毒
    品案尿液受檢人真實姓名對照表各1 紙附卷可稽。是認被告
    上開自白與事實相符，堪以採信。從而本件事證已明，被告
    犯行洵堪認定，應依法論科。
三、查被告前因施用毒品案件，經法院裁定送強制戒治執行完畢
    等情，有上開被告毒品前案執行情形，及其前案紀錄表及刑
    案資料查註紀錄表各1 份附卷為憑，其於強制戒治執行完畢
    後，5 年內再犯毒品危害防制條例第10條第1 項之罪，是依
    同條例第23條第2 項之規定，應予依法追訴。按海洛因係毒
    品危害防制條例第2 條第2 項第1 款所定之第一級毒品。核
    被告所為，係犯毒品危害防制條例第10條第1 項之施用第一
    級毒品罪。被告非法持有第一級毒品海洛因進而施用，其持
    有之低度行為應被施用之高度行為所吸收，不另論其非法持
    有第一級毒品之罪。另被告有如事實欄所載之犯罪科刑執行
    情形，有上開前案紀錄資料可考，其於徒刑執行完畢後，5
    年內故意再犯本件有期徒刑以上之罪，為累犯，應依刑法第
    47條第1 項之規定加重其刑。爰審酌被告前經法院裁定送強
    制戒治執行及因施用毒品遭判處徒刑，仍不知悔悟，猶繼續
    施用毒品，本不宜寬貸，惟念及此乃自戕行為、被告犯後已
    坦承犯行，及其智識程度、素行等一切情狀，量處如主文所
    示之刑，以示懲儆。
據上論斷，應依刑事訴訟法第273 條之1 第1 項、第299 條第1
項前段，毒品危害防制條例第10條第1 項，刑法第11條前段、第
47條第1項，判決如主文。
本案經檢察官許大偉到庭執行職務。
中    華    民    國    97    年    12    月    31    日
                  刑事第四庭  法  官  江振源
以上正本證明與原本無異。
如不服本判決，應於判決送達後10日內向本院提出上訴狀（應附
繕本），其未敘述上訴理由者，應於上訴期間屆滿後20日內補提
理由書狀於本院，上訴於臺灣高等法院高雄分院。
中    華    民    國    98    年     1    月     5    日
                              書記官  潘豐益
附錄本判決論罪科刑法條：
毒品危害防制條例第10條
施用第一級毒品者，處6月以上5年以下有期徒刑。


司法院資訊處製作；財團法人民間司法改革基金會備份。
